臺灣新竹地方法院民事裁定
                   111年度司繼字第375號
聲  請  人  香林精舍

法定代理人  杜有福  

代  理  人  劉妤庭  

上列聲請人聲請對被繼承人洪妙選任遺產管理人事件，本院裁定
如下：
    主  文
選任劉妤庭（女，民國00年0月00日生，地址：新竹縣○○鄉○○村0
0鄰○○○000號）為被繼承人洪妙（女、29年11月19日生、身分證
統一編號：Z000000000號、111年3月13日死亡、生前最後住所：
新竹市○區○○路000巷0弄00號）之遺產管理人。
准對被繼承人洪妙之繼承人為承認繼承之公示催告。
如有被繼承人洪妙之大陸地區以外之繼承人，應自本公示催告最
後登載公報、新聞紙或其他相類之傳播工具之日起捌個月內向本
院陳報承認繼承，如不於公示期限內申報承認繼承時，被繼承人
之遺產於大陸地區之繼承人依法繼承、清償債權並交付遺贈物後
有賸餘者歸屬國庫。
聲請人應於收受本裁定之日起貳月內，將本裁定登載於公報、新
聞紙或其他相類之傳播工具，並將登載證據檢送本院。
聲請程序費用新臺幣壹仟元由被繼承人洪妙之遺產負擔。
    理  由
一、本件聲請意旨略以：被繼承人洪妙生前立下自書遺囑，願將
    其財產遺贈予聲請人香林精舍。嗣後被繼承人於民國111年3
    月13日死亡，其並無配偶、子嗣。尚且，其二、三、四順位
    之繼承人均早於被繼承人死亡前死亡，故被繼承人已無繼承
    人。且親屬會議並未於1個月內選定遺產管理人，致使聲請
    人對其遺產無法行使權利，為確保聲請人之權利，爰依民法
    第1178條第2項之規定，聲請鈞院選任被繼承人之遺產管理
    人等語。
二、按繼承開始時，繼承人之有無不明者，由親屬會議於一個月
    內選定遺產管理人，並將繼承開始及選定遺產管理人之事由
    ，向法院報明；無親屬會議或親屬會議未於前條所定期限內
    選定遺產管理人者，利害關係人或檢察官，得聲請法院選任
    遺產管理人，並由法院依前項規定為公示催告；又先順序繼
    承人均拋棄其繼承權時，由次順序之繼承人繼承。其次順序
    繼承人有無不明或第四順序之繼承人均拋棄其繼承權者，準
    用關於無人承認繼承之規定，民法第1177條、第1178條第2
    項、第1176條第6 項分別定有明文。
三、經查：
㈠、聲請人所陳之上開事實，業據其提出除戶戶籍謄本、經認證
    之自書遺囑影本、繼承系統表等件為證，聲請人之主張堪信
    為真實。據此，本件被繼承人查無其繼承人，其親屬會議亦
    未於法定期限內選定遺產管理人，從而聲請人以利害關係人
    之身分，聲請本院選任被繼承人之遺產管理人，洵屬有據。
㈡、又查，聲請人之法定代理人到庭陳稱，被繼承人是聲請人寺
    裡之師父，被繼承人將所有遺產都贈與給聲請人等語（見本
    院111年5月31日訊問筆錄），本院審酌聲請人之法定代理人
    已繳清被繼承人之遺產稅，此有本院依職權向財政部北區國
    稅局查調被繼承人遺產稅繳清證明書在卷可稽，且受選任人
    劉庭妤亦為聲請人寺裡師父，對於被繼承人之所遺遺產之內
    容、分配方法及對象應知之甚詳，應有助於速迅處理被繼承
    人之遺產，就被繼承人之遺產管理較為便利。本院再依職權
    向本院民事執行處、非訟中心查詢被繼承人前案紀錄均查無
    資料，堪信被繼承人之遺產狀況、債權債務關係應屬單純，
    故為使被繼承人遺產之處置順利進行，避免節外生枝，本院
    認由受選任人劉庭妤擔任被繼承人之遺產管理人並無不適，
    是聲請人推薦選任其為被繼承人之遺產管理人，併依民法第
    1178條第2項規定為承認繼承之公示催告，俾便將來完成被
    繼承人遺囑之執行，自屬合法，應予准許。
四、依家事事件法第127 條第4 項，裁定如主文。
五、如對本裁定抗告須於裁定送達後10日內向本院提出抗告狀，
    並繳納抗告裁判費新台幣1,000 元。
中　　華　　民　　國　　111 　年　　6 　 月　　14 　　日
                  家事法庭司法事務官  呂欣璇

附錄：
民法第1179條（遺產管理人之職務）
遺產管理人之職務如左：
一、編製遺產清冊。
二、為保存遺產必要之處置。
三、聲請法院依公示催告程序，限定一年以上之期間，公告被繼
    承人之債權人及受遺贈人，命其於該期間內報明債權及為願
    受遺贈與否之聲明，被繼承人之債權人及受遺贈人為管理人
    所已知者，應分別通知之。
四、清償債權或交付遺贈物。
五、有繼承人承認繼承或遺產歸屬國庫時，為遺產之移交。
前項第 1 款所定之遺產清冊，管理人應於就職後三個月內編製
之；第 4 款所定債權之清償，應先於遺贈物之交付，為清償債
權或交付遺贈物之必要，管理人經親屬會議之同意，得變賣遺產
。